臺灣臺北地方法院交通事件裁定　　　　 96年度交聲字第680號
原處分機關　臺北市交通事件裁決所
異　議　人
即受處分人　甲○○
上列異議人即受處分人因違反道路交通管理處罰條例案件，對於
臺北市交通事件裁決所中華民國九十五年十一月九日以北市裁四
字第裁二二－ＡＥＵ四八二四三二號所為之處分（原舉發案號：
臺北市政府警察局北市警交字第ＡＥＵ四八二四三二號），聲明
異議，本院裁定如下：
    主  文
異議駁回。
    理  由
一、本件異議意旨略以：異議人即受處分人甲○○於民國九十五
    年六月十五日晚上十一時二十二分許，駕駛車牌號碼ＣＲ－
    ０八六０號自用小客車行經臺北市○○○路時，係使用藍芽
    耳機進行通話，而非「手持式」行動電話，並未違反道路交
    通管理處罰條例禁止駕駛人在行駛中使用「手持式」行動電
    話進行撥接或通話之規定。詎竟遭員警當場攔停後，以其有
    於行駛中使用手持式行動電話進行通話為由，製單予以舉發
    ，經其當場表示係使用藍芽耳機通話，員警仍置若罔聞，逕
    自填寫舉發通知單。且其並未拒絕簽收舉發通知單，而係因
    員警在其口頭詢問舉發通知單可否不取時，答稱可以，其始
    未簽收，況員警原亦未告知任何相關事宜，即逕自交付原處
    分機關臺北市交通事件裁決，認異議人有違反道路交通管理
    處罰條例第三十一條之一第一項規定，裁處異議人罰鍰新臺
    幣（下同）三千元。異議人甚感不服，為此，聲明異議。
二、按汽車駕駛人於行駛道路時，使用手持式行動電話進行撥接
    或通話者，處新臺幣三千元罰鍰，道路交通管理處罰條例第
    三十一條之一第一項定有明文。
三、訊據異議人即受處分人矢口否認有上開違規事實，辯稱：其
    於上開時、地為警攔停前，係使用藍芽耳機通話，而非手持
    式行動電話，並因甫通話完畢，始將藍芽耳機取下放置在副
    駕駛座椅上云云。經查：異議人上開違規事實，業經證人李
    坤隆亦即舉發本件違反道路交通管理事件之臺北市政府警察
    局中山分局圓山派出所警員於本院訊問時結證稱：「當時我
    是行走新生北路北往南，受處分人是走農安街西往東的方向
    ，通過新生北路、農安街交岔路口時，異議人是在我的前方
    往東的方向，當時我看到他的左手有舉起，有拿東西扶著耳
    朵的方向，那時候我還不敢確定他拿的是行動電話，後來我
    跟著他一直到新生北路東側時我在後面看已經確定他使用手
    持行動電話，所以我就繞到他旁邊把他攔停，我當時有問他
    ，他說他有藍芽耳機，但是戴了一天蠻痛的，所以拿下來放
    在旁邊，我當時也有看到副駕駛座的椅座上有藍芽耳機。」
    等語綦詳，並異議人於上開時、地為警攔停時，確已取下藍
    芽耳機一節，亦經異議人於本院訊問時坦認無訛，且酌諸證
    人李坤隆警員非僅憑見異議人左手持物舉起托扶耳際之舉，
    疑似持用手持式行動電話，率即攔停舉發異議人，而係在尾
    隨異議人車後行駛相當路程，審慎確認異議人持用手持式行
    動電話通話無誤後，始予攔停舉發之經過，堪認證人李坤隆
    上開所證符實可採。況若異議人於本院訊問時陳稱：其係因
    錯解道路交通管理處罰條例之規定，誤以為駕駛人於行駛中
    縱係使用藍芽耳機通話，亦非法所許，始會向證人李坤隆警
    員表示因整日戴用藍芽耳機疼痛不適而取下耳機云云為真，
    依異議人之主觀認知，既認駕駛人在行駛中，無論係使用手
    持式行動電話，抑或藍芽耳機撥接通話，均係違反道路交通
    管理處罰條例之違規行為，則其為警攔停後，向證人李坤隆
    警員當場表示異議之爭執重點，自應在於其究有無於行駛中
    撥接通話之行為。惟異議人為警攔停後，非但未向證人李坤
    隆警員據理力爭其並未在行駛道路中撥接通話，反而承認確
    有在行駛道路中撥接通話之事實，僅一再爭執其係使用藍芽
    耳機，而非手持式行動電話，亦顯與常情有違。是以，異議
    人辯稱其於上開時、地為警攔停前，係使用藍芽耳機通話，
    而非手持式行動電話，並因甫通話完畢，始將藍芽耳機取下
    云云，要屬卸責之詞，不足採信。據此，堪認異議人確有於
    上開時、地為警攔停製單舉發前，確未戴用藍芽耳機，且係
    使用手持式行動電話通話之違規事實無疑。
四、次按「行為人有違反道路交通管理處罰條例之情形者，應填
    製舉發違反道路交通管理事件通知單，並於被通知人欄予以
    勾記，其通知聯依下列規定辦理：一當場舉發者，應填記駕
    駛人或行為人姓名、性別、出生年月日、地址、身分證統一
    編號及車主姓名、地址、車牌號碼、車輛種類。被查獲之駕
    駛人或行為人為受處分人時，應於填記通知單後將通知聯交
    付該駕駛人或行為人簽名或蓋章收受之；拒絕簽章者，仍應
    將通知聯交付該駕駛人或行為人收受，並記明其事由及交付
    之時間；拒絕收受者，應告知其應到案時間及處所，並記明
    事由與告知事項，視為已收受。」，違反道路交通管理事件
    統一裁罰基準及處理細則第十一條第一項第一款亦規定甚明
    。次查：異議人上開違規行為係經證人李坤隆警員當場予以
    攔停告知上開違規事實，依法填記異議人之姓名、性別、出
    生年月日、地址、身分證統一號碼及車主姓名、地址、車牌
    號碼等資料製單予以舉發，有本件違反道路交通管理事件通
    知單一份在卷可稽，而異議人於證人李坤隆警員製單完成持
    交其簽收時，詢問證人李坤隆警員其可否不簽、不拿之意，
    既有拒絕簽收之意，亦經異議人於本院訊問時坦認屬，則證
    人李坤隆警員依上開違反道路交通管理事件統一裁罰基準及
    處理細則第十一條第一項第一款規定，向異議人答稱可，並
    無何違法不當之處。再者，異議人在為警攔停舉發時，業經
    證人李坤隆警員當場告知違規事實，嗣於證人李坤隆警員持
    交本件舉發違反道路交通管理事件通知單予其簽收時，閱覽
    舉發通知單上之記載後知悉本件違規行為之應到案處所及時
    間一節，亦經異議人於本院訊問時坦承不諱，而證人李坤隆
    警員在異議人拒絕簽收舉發通知單後，復有於舉發通知單上
    收受通知聯者簽章欄內註記拒絕簽收及已告知違規事實與到
    案處所等字樣，有上開舉發違反道路交通管理事件通知單移
    送聯一份在卷可徵。準此，揆諸前揭違反道路交通管理事件
    統一裁罰基準及處理細則第十一條第一項第一款之規定，本
    件舉發違反道路交通管理事件通知單在異議人拒絕簽收後，
    證人李坤隆警員記明其事由時，即視為異議人業已收受，依
    法自無另行寄發本件違反道路交通管理事件通知單之必要，
    原處分機關逕行裁決，亦無違誤。
五、綜上所述，異議人確有於上開時、地行駛道路時，使用手持
    式行動電話通話之違規事實，既堪認定，而異議人並未在原
    舉發機關所製發之舉發違反道路交通管理事件通知單上所載
    之應到案日期九十五年六月三十日前，向原處分機關陳述意
    見到案聽候裁決，而係在接獲原處分機關之裁決書後，於九
    十五年十二月五日具狀向原處分機關提出申訴，有上開舉發
    違反道路交通管理事件通知單及申訴書各一份附卷足憑，業
    已逾越上開應到案期限六十日以上，由原處分機關逕行裁決
    處罰之。是原處分機關依道路交通管理處罰條例第三十條第
    一項、道路交通管理事件統一裁罰基準及處理細則及違反道
    路交通管理事件統一裁罰基準表之規定，裁處異議人罰鍰三
    千元，於法並無不合，異議人之異議為無理由，應予駁回。
據上論斷，應依道路交通管理處罰條例第八十七條第二項，道路
交通案件處理辦法第十九條，裁定如主文。
中　　華　　民　　國　　96　　年　　7 　　月　　18　　日
                        臺灣臺北地方法院交通法庭
                            法　官  吳麗英
以上正本證明與原本無異。
如不服本裁定，應於送達後五日內，向本院提出抗告狀。
　　　　　　　　　　　　　　書記官　田華仁
中　　華　　民　　國　　96　　年　　7 　　月　　20　　日
